# 陈版和各位老师请进：上市公司应收款项按照新金融准则处理的问题

提问人：kingsen307 时间：2019-12-15 08:05:11
陈版和各位老师：
目前从已公布的上市公司半年报来看，不少上市公司仍按照账龄组合和单项来计提减值准备，只不过换了一种说法，例如格力电器半年报披露的预期信用损失的确认描述如下：
对于能够以合理成本评估预期信用损失的，通过比较金融资产在资产负债表日发生违约的风险与账面价值来计算预期信用损失；对于无法以合理成本评估预期信用损失的，依据信用风险特征将金融资产划分为若干组合，在组合基础上计算预期信用损失。
组合名称组合内容
组合 1 风险组合
组合 2 无风险组合
对于划分为风险组合的应收账款和其他应收款，本公司以应收账款和其他应收款的账龄作为信用风险特征，同时参考历史信用损失经验，结合当前状况以及对未来经济状况的预测，计算预期信用损失。
与之前论坛说讨论的以账龄表为基础的减值矩阵模型，计算综合迁徙率确认综合损失率的方法还是不一样的。采用减值矩阵模型需获取历史应收款项的数据，同时可能对期初产生影响，采用格力电器的方法，实质上只是换了一种说法，实质还是单项 + 账龄组合，简单是简单了不少，但是是否符合准则规定呢？

回答人：chenyiwei
这个问题可以讨论，关键是： 1 、在新准则下能够自圆其说； 2 、能够合理、谨慎地反映实际的坏账损失（信用风险损失）情况。
另外，极其重要的一点是：不要在新旧准则转换日出现对原准则下坏账准备的大额冲回情况，否则表明原准则下的处理很可能是存在差错的。